【裁判字號】    97,訴,691
【裁判日期】    970930
【裁判案由】    違反毒品危害防制條例
【裁判全文】
臺灣嘉義地方法院刑事判決               97年度訴字第691號
公  訴  人  臺灣嘉義地方法院檢察署檢察官
被      告  甲○○
上列被告因違反毒品危害防制條例案件，經檢察官提起公訴（97
年度毒偵字第1325號），被告於準備程序中就被訴事實為有罪之
陳述，本院合議庭裁定由受命法官改依簡式審判程序審理，判決
如下：
    主  文
甲○○施用第一級毒品，累犯，處有期徒刑捌月；又施用第二級
毒品，累犯，處有期徒刑陸月。應執行有期徒刑壹年。
    犯 罪 事 實
一、甲○○前因施用毒品案件，先後經2次觀察、勒戒後，均因
    認無繼續施用毒品之傾向而釋放，並經臺灣嘉義地方法院檢
    察署檢察官不起訴處分確定，再因施用毒品案件，經本院裁
    定令入戒治處所施以強制戒治，於民國91年7月4日停止戒治
    付保護管束，92年1月10日保護管束期滿未經撤銷，所餘戒
    治期間視為強制戒治執行完畢。嗣又因施用毒品案件，經本
    院於92年10月23日，以92年度簡字第1255號判決判處有期徒
    刑6月確定（下稱第1案），又因違反家庭暴力防治法、持有
    毒品等案件，經本院於93年3月25日以93年度簡字第208號、
    於93年5月29日以92年度訴字第534號判決分別判處有期徒刑
    5月、6月確定，又因施用毒品案件，經本院於93年12月21日
    ，以93年度訴字第35號判決判處有期徒刑1年8月、10月，並
    定應執行有期徒刑2年4月確定，與前揭持有毒品等案件經減
    刑及定應執行有期徒刑1年6月15日確定（下稱第2案），再
    因偽證案件，經本院於93年11月11日，以93年度訴字第330
    號判決判處有期徒刑4月確定，另經裁定減為有期徒刑2月確
    定，與前述第1、2案之罪接續執行，於96年7月18日縮短刑
    期執行完畢出監，詎仍不知悔改，於前揭強制戒治執行完畢
    釋放後5年內，復基於施用第1級毒品海洛因之犯意，於96年
    12月19日某時許，在嘉義縣民雄鄉北上村北勢子1號之49住
    處，以將海洛因摻入香菸內點燃，吸食煙霧之方式，施用海
    洛因1次；再基於施用第2級毒品甲基安非他命之犯意，於同
    日某時許，在上址，以將甲基安非他命置在鋁箔紙上，點火
    燒烤吸食煙霧之方式，施用甲基安非他命1次。嗣經警於96
    年12月21日下午2時45分許，在嘉義市○○街38巷67號4樓2
    處所查獲，得其同意後採集尿液送驗，結果呈嗎啡（海洛因
    代謝物）、甲基安非他命陽性反應，始悉上情。
二、案經嘉義市警察局第二分局報告臺灣嘉義地方法院檢察署檢
    察官偵查起訴。
    理  由
壹、程序事項
    本案於準備程序進行中，被告甲○○就被訴事實為有罪之陳
    述，且所犯係死刑、無期徒刑、最輕本刑為3年以上有期徒
    刑以外之罪，經本院告知簡式審判程序之旨，並聽取檢察官
    及被告之意見後，依刑事訴訟法第273條之1第1項之規定，
    裁定進行簡式審判程序，復依刑事訴訟法第273條之2規定，
    不適用證據提示、交互詰問及傳聞法則有關證據能力限制等
    規定，先予敘明。
貳、實體事項
一、前揭犯罪事實，業據被告於警詢、偵查中及本院準備程序及
    審理時坦承不諱（見警卷第2至3頁；偵查卷第5頁；本院卷
    第30、37頁），又其於96年12月21日晚上6時5分許，經警採
    集尿液送驗，由檢驗單位以酵素免疫分析法為初步檢驗，再
    以氣相層析質譜儀法確認檢驗，結果呈嗎啡（海洛因代謝物
    ）、甲基安非他命陽性反應乙情，此有正修科技大學超微量
    研究科技中心檢驗報告、嘉義市警察局偵辦涉嫌毒品案代號
    與真實姓名對照表（代號：2L961207）各1份在卷可佐（見
    警卷第5至6頁），上開檢驗方法顯排除偽陽性之可能，堪為
    補強證據，足以擔保被告任意性自白與事實相符。另被告前
    因施用毒品案件，經本院2次裁定送觀察、勒戒後，均認無
    繼續施用毒品傾向而釋放，然再因施用毒品案件，經本院裁
    定令入戒治處所施以強制戒治，於91年7月4日停止戒治付保
    護管束，92年1月10日保護管束期滿未經撤銷，所餘戒治期
    間視為強制戒治執行完畢，此有臺灣高等法院被告前案紀錄
    表、刑案資料查註紀錄表、全國施用毒品案件紀錄表、受觀
    察勒戒人毒品及前科紀錄簡列表各1份附卷足稽，其於強制
    戒治執行完畢釋放後5年內，再犯本件施用毒品之2罪，依法
    均應予追訴處罰。綜上所述，本件事證明確，被告犯行洵堪
    認定，應依法論科。
二、按海洛因、甲基安非他命分別為毒品危害防制條例第2條第2
    項第1款、第2款所定之第1級、第2級毒品，核被告所為，係
    犯毒品危害防制條例第10條第1項之施用第1級毒品罪、同條
    第2項之施用第2級毒品罪，其持有海洛因、甲基安非他命之
    低度行為，應各為施用之高度行為所吸收，均不另論罪。另
    所犯上開2罪，犯意各別，行為互異，應分論併罰。又被告
    前因施用毒品等案件，經本院判處罪刑確定，接續執行後業
    於96年7月18日縮短刑期執行完畢出監，詳如犯罪事實欄所
    述，亦有上開紀錄表存卷為按，其於受徒刑之執行完畢，5
    年以內故意再犯本件有期徒刑以上之2罪，各為累犯，均應
    依刑法第47條第1項規定，加重其刑。爰審酌被告高職畢業
    之智識程度，前因施用毒品案件，經觀察、勒戒及強制戒治
    ，並經法院判處罪刑確定執行完畢，猶再施用毒品，顯見未
    能誡惕，無戒除之決心，施用毒品除戕害自身健康外，對社
    會秩序亦有潛在影響，惟念其犯後坦認犯行之態度，本次犯
    罪之動機、目的，並未造成他人實害及自承與父、母親、姐
    同住、待業中等一切情狀，分別量處如主文所示之刑，並定
    其應執行之刑，以示懲儆。另因數罪併罰中之1罪，依刑法
    規定得易科罰金，若因與不得易科之他罪併合處罰結果而不
    得易科罰金時，原可易科部分所處之刑，自亦無庸為易科折
    算標準之記載，司法院大法官會議解釋第144號可資參照，
    被告所犯施用第1級毒品罪，判處有期徒刑8月，不得易科罰
    金，所犯施用第2級毒品罪部分，即無庸為易科罰金記載，
    附此說明。
據上論斷，應依刑事訴訟法第273條之1第1項、第299條第1項前
段，毒品危害防制條例第10條第1項、第2項，刑法第11條前段、
第47條第1項、第51條第5款，判決如主文。
本案經檢察官陳昱奉到庭執行職務。
中    華    民    國    97    年     9    月    30    日
                  刑事第二庭  法  官  林青怡
上列正本證明與原本無異。
如不服本判決，應於判決送達後十日內向本院提出上訴狀，上訴
書狀依法應敘述具體理由，如未敘述具體理由者，應於上訴期間
屆滿後二十日內補提理由書於本院（均應附繕本）。告訴人或被
害人如對於本判決不服者，應具備理由請求檢察官上訴，其上訴
期間之計算係以檢察官收受判決正本之日期為準。
中    華    民    國    97    年     9    月    30    日
                              書記官  李佳惠
附錄論罪科刑法條
毒品危害防制條例第10條
施用第一級毒品者，處6月以上5年以下有期徒刑。
施用第二級毒品者，處3年以下有期徒刑。


司法院資訊處製作；財團法人民間司法改革基金會備份。
